臺灣臺南地方法院民事裁定　　　　　　 100年度監宣字第66號
聲　請　人　曾容賜
上列聲請人聲請對曾春惠為監護宣告事件，本院裁定如下：
    主    文
宣告曾春惠（男，民國○○年○月○○日生，身分證統一編號：Ｚ0000
00000號，住臺南市○○區○○里○鄰○○街206巷16弄7號）為受
監護宣告之人。
選定聲請人曾容賜（民國○○年○○月○日生，身分證統一編號：Ｚ00
0000000號，住高雄市○○區○○里○○鄰○○○路131號）為受監
護宣告之人曾春惠之監護人。
指定曾容欣（民國○○年○○月○日生，身分證統一編號：Ｚ00000000
0號，住高雄市○○區○○里○鄰○○○路106號）為會同開具財
產清冊之人。
聲請程序費用由受監護宣告之人曾春惠負擔。
    理    由
一、按對於因精神障礙或其他心智缺陷，致不能為意思表示或受
    意思表示，或不能辨識其意思表示之效果者，法院得因本人
    、配偶、四親等內之親屬、最近一年有同居事實之其他親屬
    、檢察官、主管機關或社會福利機構之聲請，為監護之宣告
    ，民法第14條第1項定有明文。次按受監護宣告之人應置監
    護人。法院為監護之宣告時，應依職權就配偶、四親等內之
    親屬、最近一年有同居事實之其他親屬、主管機關、社會福
    利機構或其他適當之人選定一人或數人為監護人，並同時指
    定會同開具財產清冊之人，民法第1110條、第1111條第1項
    亦定有明文。
二、本件聲請意旨略以：聲請人為曾春惠（男，民國○○年○月○○
    日生，身分證統一編號：Ｚ0000 00000號，住臺南市○○區
    ○○里○鄰○○街206巷16弄7號）所生之三子，曾春惠於99
    年4月9日因車禍致腦部受傷，已不能為意思表示或受意思表
    示，亦不能辨識其意思表示之效果，聲請人為此爰聲請鈞院
    對曾春惠為監護宣告，且選定聲請人為曾春惠之監護人，並
    指定曾春惠之四子曾容欣為會同開具財產清冊之人等語。
三、經查：
  （一）聲請人係曾春惠所生之三子，業據其提出戶籍謄本1件
        在卷可憑，揆諸上開規定，本件聲請人聲請對曾春惠為
        監護之宣告，自屬有據。
  （二）又聲請人主張曾春惠因車禍致腦部受傷，已不能為意思
        表示或受意思表示，亦不能辨識其意思表示之效果之事
        實，業據聲請人提出曾春惠之能力概述表1件、中華民
        國身心障礙手冊影本1件為證，又本院囑託臺灣高雄地
        方法院法官於100年5月20日在鑑定人澄清湖安養中心醫
        師面前訊問曾春惠時，曾春惠對法官之問話均無法回應
        ，又鑑定醫師對曾春惠為精神鑑定結果認：「病人於99
        年4月9日因車禍受傷，於麻豆新樓醫院麻豆分院救治，
        於99年5月11日轉至養護中心繼續治療，腦昏迷指數11
        分，惟已不能表達或受意思表示，已達監護宣告之程度
        。」等語，有高雄地方法院以100年5月23日雄院高家新
        100家助7字第20909號函所檢送之勘驗筆錄1件在卷可憑
        ，是聲請人聲請對曾春惠為監護宣告為有理由，應予准
        許。
四、次查，受監護宣告人曾春惠之配偶曾姜燕已死亡，曾春惠車
    禍受傷後均由聲請人及曾容欣負責照顧，曾春惠之子女即長
    子曾容奭、次子曾容哲、三子即聲請人曾容賜、四子曾容欣
    、長孫曾俊乾均同意由聲請人擔任曾春惠之監護人、由曾容
    欣擔任會同開具財產清冊之人等情，業經聲請人陳明在卷可
    按，並有戶籍謄本4件、除戶謄本1件、親屬會議紀錄1件附
    卷可憑，堪予認定。本院審酌聲請人係受監護宣告人曾春惠
    之兒子，與曾春惠關係最為親近，聲請人有意願擔任曾春惠
    之監護人，且曾春惠之其他子女及孫子亦均同意由聲請人擔
    任曾春惠之監護人，因認由聲請人擔任曾春惠之監護人，最
    能符合曾春惠之最佳利益，為此爰選定聲請人為受監護宣告
    人曾春惠之監護人；又曾容欣係受監護宣告人曾春惠之四子
    ，衡情曾容欣應會本於受監護宣告之人曾春惠之最佳利益，
    與監護人共同開具財產清冊，且曾容欣亦願意擔任會同開具
    財產清冊之人，是爰指定曾容欣為會同開具財產清冊之人，
    以利監護事宜之執行。
五、依民事訴訟法第608條第1項，裁定如主文。
中    華    民    國   100    年    5     月    30    日
                   家事法庭   法  官  葉惠玲
以上正本係照原本作成。
如不服本裁定關於選定監護人及指定會同開具財產清冊之人等部
分，應於送達後十日內向本院提出抗告狀，並繳納抗告費新臺幣
1,000元；其餘關於宣告監護之部分，不得抗告。
中    華    民    國   100    年    5     月    30    日
                              書記官  謝麗首